---
title: "lab2"
author: "Evgeniya Lukyanova"
output: html_document
---

## Задание 1 (11 вариант)

Я 14 вариант, но Regions.csv побитый, поэтому я взяла 11 вариант, потому что он похож на моё задание.

Используйте файл RH_T.csv Напишите функцию, которая находит 2 соседних дня с максимальным перепадом температуры.

```{r}

max_difference <- function(day, temp) {
   n = 1
   dif <- abs(temp[n] - temp[n + 1])
   for (i in 2 : length(temp)-1) {
     tmp <- abs(temp[i] - temp[i + 1])
     if (tmp > dif) {
        dif <- tmp
        n <- i
     }
   }
   return(c(day[n], day[n + 1], dif))
}

setwd("./data") 
data <- read.csv("RH_T.csv")
result <- max_difference(unlist(data["YYYYMMDD"]), unlist(data["T2M"]))

print(result)
```

## Задание 2 (2 вариант)

Используйте файл ExpImp.Rdata Напишите функцию, в которой пользователь подает на вход название субъекта федерации или федерального округа и получает на выходе получает два списка: в первом списке названия тех отраслей промышленности, по которым экспорт превышает импорт, а во втором - названия тех отраслей промышленности, по которым импорт превышает экспорт.

```{r}
statistics_output <- function(full_table, name_region){
  column_name <- colnames(full_table)
  str_region <- subset(full_table, Регион == name_region)
  col_1 <- list()
  col_2 <- list()
  j = 1
  k = 1
  for (i in seq(2, length(column_name)-1, by=2)) {
    name1 <- column_name[i]
    i = i + 1
    name2 <- column_name[i]
    if (as.double(str_region[name1]) > as.double(str_region[name2])){
      col_1[j] <- name1
      j = j + 1
    }else{
      col_2[k] <- name2
      k = k + 1
    }
    
  }
  return(list(col_1, col_2))
}

setwd("./data") 
load("ExpImp.Rdata")
# source("../scripts/lab2.R")
name_region = 'Российская Федерация'
result = statistics_output(ExpImp, name_region)
print(result)
rm(ExpImp)
```
